【裁判字號】    95,訴,1808
【裁判日期】    951214
【裁判案由】    偽造有價證券等
【裁判全文】
臺灣臺北地方法院宣示判決筆錄          95年度訴字第1808號
公  訴  人  臺灣臺北地方法院檢察署檢察官
被      告  戊○○
                      )
                    現於臺灣台北看守所羈押中
指定辯護人  本院公設辯護人  甲○○
上列被告因95年度訴字第1808號偽造有價證券等案件（起訴案號
：臺灣臺北地方法院檢察署95年度偵字22255號），於中華民國
95年12月14日下午4時，在本院第17法庭宣示判決，出席職員如
下：
    法  官  沈君玲
    書記官  袁以明
    通  譯  陳憲俞
法官起立朗讀判決主文、犯罪事實要旨、處罰條文，及告以上訴
限制、期間並提出上訴狀之法院，且諭知記載其內容：
一、主  文：
戊○○共同行使偽造之信用卡，處有期徒刑柒月，附表一所示之
偽造信用卡2張均沒收；又共同行使偽造私文書，足以生損害於
他人，處有期徒刑陸月，附表二所示之偽造簽帳單上偽造「陳正
男」之署押各1枚、無署押之存根聯2張均沒收；應執行有期徒刑
壹年，附表一所示之偽造信用卡2張、附表二所示之偽造簽帳單
上偽造「陳正男」之署押各1枚、無署押之存根聯2張均沒收。
二、犯罪事實要旨：
    戊○○於民國95年10月14日14時許，接獲綽號「小吳」之不
    詳姓名成年男子來電稱已製作完成如附表一所示之偽造信用
    卡2枚，遂與小吳基於共同行使偽造信用卡、偽造私文書之
    犯意聯絡，所得商品交由小吳售出後，戊○○可得變賣價款
    之2成牟利，嗣2人在臺北縣三重市○○道附近某處見面後，
    小吳便駕車搭載戊○○前往台北市中山區○○○路20號「美
    麗華百樂園」商場，交付如附表一所示之偽造信用卡2枚及
    不具殺傷力之瓦斯空氣槍1枝（槍枝管制編號：000000 0000
    號，含彈匣1個及鋼珠12顆，涉犯槍砲彈藥刀械管制條例罪
    嫌部分業據臺灣臺北地方法院檢察署檢察官另為不起訴之處
    分），戊○○經由小吳告知持卡人姓名後，即在如附表一所
    示之偽造信用卡背面持卡人欄偽簽「陳正男」之署押各1枚
    ，即依小吳之指示進入該商場，接續於如附表二所示之時間
    （當日18時28分、41分），在如附表二所示之專櫃內，行使
    如附表一編號（1）所示之偽造信用卡盜刷消費購買如附表
    二所示之商品，並接續在刷卡簽帳單持卡人簽名欄各偽造「
    陳正男」之署押1枚而偽造私文書，並持以行使，以為表示
    其係陳正男本人及願支付該等消費金額用意之證明，而取得
    該專櫃人員交付之商品，足以生損害於陳正男及銀行對信用
    卡交易安全管理之正確性，旋於同日19時許，戊○○承上開
    接續犯意，至該商場1樓歐舒丹專櫃，出示如附表一編號
    （1）所示之偽造信用卡欲再度盜刷消費時，為該專櫃人員
    丁○○發覺有異，將該信用卡交由該商場收銀人員黃淑麗以
    電話向財團法人聯合信用卡處理中心（下稱聯合信用卡處理
    中心）及美商花旗銀行（下稱花旗銀行）確認係偽造之信用
    卡，乃通知該商場安全人員前來處理，戊○○當場發覺遭人
    識破，乃快步離去，該商場安全人員己○○、乙○○及國新
    保全公司派駐該商場之保全員丙○○據報上前時，戊○○為
    免遭逮捕，於逃離過程中取出前揭瓦斯槍對己○○、乙○○
    及丙○○射擊7發，擊中己○○、乙○○（傷害部分業經己○○、乙○○撤回告訴）及丙○○（未成傷，業經臺灣臺北
    地方法院檢察署檢察官另為不起訴之處分）之身體，嗣經己○○、乙○○當場逮捕戊○○，經報警前來處理，並扣得如
    附表一所示之偽造信用卡2枚、其犯罪所得之簽帳單存根聯
    及前揭瓦斯空氣槍1枝（含彈匣1個及鋼珠5顆），而悉上情
    。
三、戊○○當庭認罪，公訴人認被告所涉行使偽造信用卡罪與詐
    欺取財罪為吸收關係（臺灣高等法院90年法律座會見解、臺
    灣高等法院95上更 (一)648 號判決參照），更正減縮引用
    詐欺罪之法條。戊○○涉犯傷害罪部分另為不受理判決。
四、處罰條文：
    刑法第28條、第201條之1第2項、第216條、第210條、第205
    條、第38條第1項第3款、第51條第5款。
五、協商判決除有刑事訴訟法第454條之4第1項第1款於本院訊問
    程序終結前，被告撤銷協商合意或檢察官撤回協商聲請者：
    第2款被告協商之意思非出於自由意志者；第4款被告所犯之
    罪非第455條之2第1項所定得以協商判決者；第6款被告有其
    他較重之裁判上一罪之犯罪事實者；第七款法院認應諭知免
    刑或免訴、不受理者情形之一，及違反同條第2項「法院應
    於協商合意範圍內為判決；法院為協商判決所科之刑，以宣
    告緩刑或2年以下有期徒刑、拘役或罰金為限」之規定者外
    ，不得上訴。
六、如有前項除外情形，而不服本件判決，得自收受判決送達之
    日起10日內，向本院提出上訴書狀，上訴於第二審法院。
中    華    民    國    95    年    12    月    14    日
                  刑事第二庭    書記官  袁以明
                                法  官  沈君玲
以上正本證明與原本無異。
                                書記官  袁以明
中    華    民    國    95    年    12    月    14    日
附錄法條
中華民國刑法第201條之1第2項
（偽造變造有價證券供行使罪）
行使前項偽造、變造之信用卡、金融卡、儲值卡或其他相類作為
簽帳、提款、轉帳或支付工具之電磁紀錄物，或意圖供行使之用
，而收受或交付於人者，處5年以下有期徒刑，得併科3萬元以下
罰金。
中華民國刑法第210條
（偽造變造私文書罪）
偽造、變造私文書，足以生損害於公眾或他人者，處 5 年以下有
期徒刑。
中華民國刑法第216條
（行使偽造變造或登載不實之文書罪）
行使第 210 條至第 215 條之文書者，依偽造、變造文書或登載
不實事項或使登載不實事項之規定處斷。
附表一：
┌──┬─────────┬──────┬──────┬───┐
│編號│ 卡            號 │卡面發卡銀行│實際發卡銀行│偽造署│
│    │                  │            │            │押    │
├──┼─────────┼──────┼──────┼───┤
│ (一) │0000000000000000  │CITI BANK   │Nordea Bank │陳正男│
│    │                  │            │AB（Sweden）│      │
├──┼─────────┼──────┼──────┼───┤
│ (二) │0000000000000000  │Standard Cha│Nordea Bank │陳正男│
│    │                  │rtered      │AB（Sweden）│      │
└──┴─────────┴──────┴──────┴───┘
附表二：
┌──┬────┬────┬────┬────┬─────┐
│編號│盜刷時間│特約商店│消費商品│盜刷金額│偽造簽帳單│
│    │        │        │        │        │          │
├──┼────┼────┼────┼────┼─────┤
│ (一) │95年10月│1 樓歐舒│保養品護│新台幣（│偽造陳正男│
│    │14日18時│丹專櫃  │手霜及護│下同）  │署押1枚之 │
│    │28分    │        │腿霜各2 │4,392元 │簽帳單1張 │
│    │        │        │條      │        │、無署押之│
│    │        │        │        │        │存根聯1張 │
├──┼────┼────┼────┼────┼─────┤
│ (二) │95年10月│地下1 樓│數位相機│1萬2,480│偽造陳正男│
│    │14日18時│SONY專櫃│1台     │元      │署押1枚之 │
│    │41分    │        │        │        │簽帳單1張 │
│    │        │        │        │        │、無署押之│
│    │        │        │        │        │存根聯1張 │
└──┴────┴────┴────┴────┴─────┘


司法院資訊處製作；財團法人民間司法改革基金會備份。
